臺灣苗栗地方法院刑事附帶民事訴訟判決　　　　　　　　九十年度附民字第五五號
　　原　　　告　乙○○
　　被　　　告　甲○○
右列被告因九十年度自字第五六號傷害案件，經原告提起附帶民事訴訟請求賠償損害
，本院判決如左：
    主  文
原告之訴及假執行之聲請均駁回。
    事  實
甲、原告方面：
一、聲明：求為判決被告應給付原告新台幣（下同）五十萬四千三百四十三元，及自
    民國（下同）九十年十二月十四日起至清償日止，按週年利率百分之五計算之利
    息；願供擔保請准宣告假執行；訴訟費用由被告負擔。
二、陳述略稱：原告與被告係夫妻關係，被告經常酗酒在外遊蕩半夜不歸，或半夜返
    宅即吵醒原告，藉故辱罵不讓原告睡覺，嗣於（一）九十年八月二十九日晚上九
    時三十分，即藉故指責，而強拉原告致起爭執，被告即動手毆打原告致受有左側
    頸部挫傷、左臂挫傷；（二）被告復於九十年九月九日下午六時許，又藉酗酒經
    規勸不聽而毆打原告，致受有頭部外傷併左頸挫傷、右腕挫傷及擦傷、左肘挫傷
    等傷害，經原告提起自訴。按「因故意或過失不法侵害他人之權利者，負損害賠
    償之責任。」、「不法侵害他人之身體或健康者，對於被害人因此增加生活上之
    需要時，應負損害賠償之責任。」為民法第一百八十四條及第一百九十四條第一
    項後段所規定。被告故意傷害原告致增加支付醫藥費四千三百四十三元，自應由
    被告負賠償之責。又「不法侵害他人身體健康，被害人雖非財產上之損害，亦得
    請求賠償相當之金額。」為民法第一百九十五條第一項定有明文。本件被告經常
    酗酒在外遊蕩半夜不歸，即時半夜歸來，亦會將原告吵醒而藉故起爭執毆打原告
    成傷，致原告每天生活在恐懼中情緒低落失眠、焦慮等憂鬱症，是精神所受之痛
    苦至深且鉅，故請求被告賠償精神慰藉金五十萬元，以為補償等語。
三、證據：提出財團法人為恭紀念醫院醫療費用收據影本六紙為證。
乙、被告方面：
    被告未為任何聲明或陳述，亦未提出任何書狀。
    理  由
一、按「法院認為原告之訴不合法或無理由者，應以判決駁回之。」刑事訴訟法第五
    百零二條第一項定有明文。又提起附帶民事訴訟，以有刑事訴訟之存在為前提，
    刑事訴訟程序終結後，即無提起附帶民事訴訟之餘地（最高法院七十五年度台附
    字第五九號判決意旨參照）。
二、經查：本件被告刑事部分被訴傷害案件，業經自訴人即原告於九十年十二月十八
    日具狀撤回自訴在案，有刑事撤回狀在卷足憑，刑事案件既經撤回不存在，則附
    帶民事訴訟已失所依據，應認本件原告之訴不合法，應予以駁回。原告之訴既經
    駁回，則其假執行之聲請，亦失所附麗，應併予駁回。
三、結論：依刑事訴訟法第五百零二條第一項，判決如主文。
中      華      民      國      九十一      年    九    月    二十七    日
                                    台灣苗栗地方法院刑事第一庭
                                            法  官  柳  章  峰
右正本證明與原本無異
對於本判決如不服，應於送達後十日內向本院提出上訴狀，但非對刑事判決上訴時不
得上訴。
                                            書記官  歐  明  秀
中      華      民      國      九十一      年    九    月    二十七    日
